【裁判字號】    99,易,1232
【裁判日期】    990511
【裁判案由】    毒品危害防制條例
【裁判全文】
臺灣臺中地方法院刑事判決              99年度易字第1232號
公  訴  人  臺灣臺中地方法院檢察署檢察官
被      告  乙○○
上列被告因違反毒品危害防制條例案件，經檢察官提起公訴（99
年度毒偵字第589號），本院依簡式審判程序，判決如下：
    主  文
乙○○施用第二級毒品，累犯，處有期徒刑陸月，如易科罰金，
以新臺幣壹仟元折算壹日。
    事  實
一、乙○○前因施用毒品案件，經施以強制戒治後，於民國91年
    1 月21日執行完畢釋放，並由臺灣臺中地方法院檢察署檢察
    官於同年 2月25日，以91年度戒毒偵字第74號為不起訴處分
    確定，惟其於上開強制戒治執行完畢釋放後 5年內之同年間
    ，再因施用第一、二級毒品案件，經本院裁定令入戒治處所
    施以強制戒治，刑責部分並經本院以91年度訴字第1699號判
    決判處有期徒刑1年2月、7月，定應執行刑有期徒刑1年6 月
    確定。另因於93年間犯施用第一、二級毒品案件，分別經最
    高法院以94年度台上字第4985號判決判處有期徒刑11月、臺
    灣高等法院臺中分院以94年度上易字第1331號判決判處有期
    徒刑10月確定，上開2罪並經臺灣高等法院臺中分院以95 年
    度聲字第203號裁定應執行有期徒刑1年8月；又因轉讓第1級
    毒品案件，經最高法院以96年度台上字第 762號判決判處有
    期徒刑1年2月確定；再因施用第一級毒品，經本院以94年度
    訴字第3465號判決判處有期徒刑 1年確定，嗣逢減刑條例施
    行，經臺灣高等法院臺中分院以96年度聲減字第1453號裁定
    將上開前3罪減刑為有期徒刑5月又15日、5月、7月後定應執
    行刑為有期徒刑1年4月，上開第4罪則經減刑為有期徒刑6月
    ，並與前揭有期徒刑1年4月接續執行，於96年9月5日執行完
    畢。
二、詎猶不知戒絕毒癮，復基於施用第二級毒品甲基安非他命之
    犯意，於98年11月 8日下午某時許，在臺中縣霧峰鄉○○路
    136之1號住處內，以將第二級毒品甲基安非他命置於玻璃球
    吸食器點火燒烤後吸其煙霧之方式，施用第二級毒品甲基安
    非他命1次。嗣於同年11月10日下午1時50分許，為警在臺中
    縣甲寅村德維街執行拘提到案後，經警徵得其同意後採其尿
    液送驗，結果呈甲基安非他命陽性反應，始查悉上情。
三、案經臺中縣警察局霧峰分局報告臺灣臺中地方法院檢察署檢
    察官偵查起訴。
    理  由
一、按本案被告乙○○所犯係死刑、無期徒刑、最輕本刑為 3年
    以上有期徒刑以外之罪，其於審理程序就前揭被訴事實為有
    罪之陳述，經本院告知簡式審判程序之旨，並聽取其與公訴
    人之意見後，認無不得或不宜改依簡式審判程序進行之情形
    ，爰依刑事訴訟法第273條之 1第1項規定，裁定本件進行簡
    式審判程序，合先敘明。
二、上開事實，業據被告乙○○於本院準備程序及審理時坦承不
    諱（見本院99年5月4日準備程序筆錄、審判筆錄），且經警
    採集其尿液鑑驗結果，確呈甲基安非他命陽性反應，此有臺
    中縣警察局霧峰分局毒品尿液真實姓名對照表及詮昕科技股
    份有限公司濫用藥物尿液檢驗報告各 1份附卷可稽。再者，
    被告前因施用毒品案件，經施以強制戒治後，於91年 1月21
    日執行完畢釋放，並由臺灣臺中地方法院檢察署檢察官於同
    年 2月25日，以91年度戒毒偵字第74號為不起訴處分確定，
    惟其於上開強制戒治執行完畢釋放後 5年內之同年間，再因
    施用第一、二級毒品案件，經本院裁定令入戒治處所施以強
    制戒治，刑責部分並經本院以91年度訴字第1699號判決判處
    有期徒刑1年2月、7月，定應執行刑為有期徒刑 1年6月確定
    等情，有臺灣高等法院被告前案紀錄表1份在卷可查，是被
    告於91年1月21日強制戒治執行完畢後至本案之施用毒品犯
    行，雖已逾5年，然其於上述強制戒治執行完畢後5年內仍有
    上開施用毒品犯行，並因此經判處罪刑確定，業如前述，即
    無重行再予觀察勒戒之必要，應逕由公訴人予以起訴（最高
    法院95年度台非字第59號判決、95年度台上字第1071號判決
    及同院95年第7次刑事庭會議決議、97年度5次刑事庭會議決
    議參照）。
三、核被告乙○○所為，係犯毒品危害防制條例第10條第 2項之
    施用第二級毒品罪。被告持有甲基安非他命之低度行為，應
    為其施用甲基安非他命之高度行為所吸收，不另論罪。被告
    有如事實欄一所示之有期徒刑執行完畢情形，有卷附臺灣高
    等法院被告前案紀錄表可按，其於 5年以內故意再犯本案有
    期徒刑以上之罪，為累犯，應依刑法第47條第 1項規定加重
    其刑。爰審酌被告前經兩次強制戒治之處遇，猶未能戒除毒
    癮，迭次違犯施用毒品罪(參上開前案紀錄表)，無視毒品對
    健康之戕害及法律杜絕毒品之禁令，惟衡酌施用毒品係屬自
    戕行為，被告犯罪手段尚屬平和，亦未因而危害他人，所生
    損害尚非鉅大，及被告犯後於本院坦承犯行，態度尚可，暨
    施用毒品者均有相當程度之成癮性及心理依賴，其犯罪心態
    與一般刑事犯罪之本質不同，應側重適當之醫學治療及心理
    矯治為宜等一切情狀，爰量處如主文所示之刑，並諭知易科
    罰金之折算標準。
據上論斷，應依刑事訴訟法第273條之1第1項、第299條第 1項前
段，毒品危害防制條例第10條第 2項、刑法第11條前段、第47條
第1項、第41條第1項前段，判決如主文。
本案經檢察官甲○○到庭執行職務。
中    華    民    國    99    年     5    月    11    日
                        臺灣臺中地方法院刑事第七庭
                            法  官  林美玲
以上正本證明與原本無異。
如不服本判決應於收受判決後10日內向本院提出上訴書狀，並應
敘述具體理由；其未敘述上訴理由者，應於上訴期間屆滿後20日
內向本院補提理由書（均須按他造當事人之人數附繕本）「切勿
逕送上級法院」。
                            書記官  黃珮華
中    華    民    國    99    年     5    月    11    日
附錄論罪科刑法條
毒品危害防制條例第10條第2項
施用第二級毒品者，處3年以下有期徒刑。

司法院資訊處製作；財團法人民間司法改革基金會備份。
